臺灣臺南地方法院刑事判決　　　　　　　95年度訴字第1737號
公　訴　人　臺灣臺南地方法院檢察署檢察官
被　　　告　乙○○
　　　　　　　　　　（另案在臺灣高雄看守所羈押中）
上列被告因違反毒品危害防制條例案件，經檢察官提起公訴（九
十五年度毒偵字第二六三二號），被告於準備程序中就被訴事實
為有罪之陳述，受命法官於聽取當事人之意見後，本院合議庭裁
定由受命法官獨任進行簡式審判程序，判決如下：
    主  文
乙○○施用第一級毒品，累犯，處有期徒刑壹年，扣案第一級毒
品海洛因壹包（淨重零點零陸公克）沒收銷燬之；扣案盛裝第一
級毒品海洛因之包裝袋壹只沒收。
    事  實
一、乙○○前因竊盜及違反毒品危害防制條例案件，經本院分別
    判決有罪確定後，復以九十五年度聲字第一八○二號裁定應
    執行有期徒刑一年三月確定，於民國九十五年五月二十一日
    縮短刑期執行完畢出監。又因施用毒品案件，經本院以八十
    九年度毒聲字第二○五五號裁定送觀察、勒戒後，有繼續施
    用毒品之傾向，再以八十九年度毒聲字第二四一二號裁定令
    入戒治處所施以強制戒治，嗣經以九十年度毒聲字第一七九
    號裁定停止強制戒治，所餘戒治期間交付保護管束，於九十
    年八月十一日強制戒治執行完畢。乙○○又基於反覆施用第
    一級毒品之犯意，自九十五年七月間某日起至九十五年十月
    八日上午十時許止，在其臺南市東區精忠三村一二○八號住
    處等地，以注射方式施用第一級毒品海洛因（下稱海洛因）
　　多次，嗣於九十五年八月十日中午十二時三十分許，為警在
  　臺南縣永康市○○路○段一巷之產業道路查獲，並扣得海洛
    因一包（淨重○．○六公克）。同日經警採驗尿液呈海洛因
　　人體代謝物嗎啡陽性反應，而查悉上情。
二、案經臺南市警察局第一分局報請臺灣臺南地方法院檢察署檢
    察官偵查起訴。
    理  由
一、上揭事實，業據被告乙○○於警詢、偵查、本院準備及審理
    程序中自白不諱，而被告為警採尿送驗結果，呈海洛因人體
    代謝物嗎啡陽性反應，有長榮大學於九十五年十月二十四日
    出具之確認報告、臺南市警察局第一分局調查涉嫌毒品案送
    驗尿液及年籍對照表各一份在卷為憑。至扣案白粉一包，含
    第一級毒品海洛因成分（淨重○‧○五公克），有法務部調
    查局調科壹字第○九五二三○四四三二○號鑑定書及臺灣臺
    南地方法院檢察署獲案毒品表各一份在卷可證。被告自白核
    與事實相符，自堪採信。按觀察勒戒或強制戒治執行完畢釋
　　放後，五年內再犯毒品危害防制條例第十條施用第一、二級
  　毒品之罪者，檢察官應依法追訴，毒品危害防制條例第二十
　　三條第二項，定有明文。被告曾因施用毒品案件，經本院裁
  　定送觀察、勒戒後，有繼續施用毒品之傾向，再以裁定令入
    戒治處所施以強制戒治，於九十年八月十一日強制戒治執行
    完畢等情，有臺灣臺南地方法院檢察署刑案資料查註紀錄表
    及臺灣高等法院被告前案紀錄表各一份附卷可稽。被告於前
    次強制戒治執行完畢後五年內再犯本件施用第一級毒品之罪
    ，事證明確，犯行洵堪認定。
二、論罪科刑：
　(一)按海洛因屬毒品危害防制條例第二條第二項第一款所列之第
　　一級毒品。故核被告所為，係犯毒品危害防制條例第十條第
　　一項之施用第一級毒品罪。被告非法持有第一級毒品海洛因
  　之低度行為，為其施用之高度行為所吸收，不另論罪。
　(二)按特定犯罪行為具有反覆實施之特性，立法者於制定刑罰法
  　律之初，亦已認知該種行為類型之反覆性，而有意藉由法條
    中客觀構成要件之行為要素，涵括上開具有反覆實施特性之
    數個犯罪行為，仍僅予以一次刑法之評價為已足，學理上有
    以「構成要件行為單數」稱之。施用毒品犯罪通常極易成癮
    ，一旦身染毒癮，即有於短時內密集施用之傾向，是就業已
    成癮之施用毒品者而言，如將個別施用行為在刑法上逐一評
    價並分別論處罪刑，恐係無視於該種犯罪類型反覆實施之特
    性，而有使行為人承受過度且顯不相當刑罰之疑慮，從而，
    將反覆施用毒品行為歸類學理上「構成要件行為單數」態樣
    之一種，僅應為一次犯罪構成要件之評價，顯較合理。查本
    案被告於九十五年五月二十一日方才因另案執行有期徒刑完
    畢出監，即於上開期間再度施用海洛因，足見其確已施用海
    洛因成癮。被告上揭所為，自應論以施用第一級毒品之構成
　　要件行為單數，僅該當毒品危害防制條例第十條第一項之施
  　用第一級毒品罪一次。
　(三)被告自九十五年七月間某日起至九十五年十月八日上午十時
  　許前，反覆多次施用第一級毒品之犯行，雖未據起訴，然檢
    察官就犯罪事實一部起訴者，其效力及於全部，上揭部分與
　　本案檢察官起訴論罪科刑之部分，具有構成要件行為單數之
  　實質上一罪關係，本院自應就此未經起訴部分，一併加以審
    判。至被告於偵查及本院準備程序中固供陳開始施用海洛因
    時間係九十五年六、七月間某日，然除被告供述外，並無其
    他證據足資認定被告究係九十五年六月或七月開始施用海洛
    因，依罪疑惟有利於被告認定之原則，自應認被告施用海洛
    因時間始自九十五年七月間某日。
  (四)被告有如上開事實欄一所載之前科及有期徒刑執行紀錄，有
    前揭刑案資料查註紀錄表及被告前案紀錄表可參，其於有期
    徒刑執行完畢後，五年內故意再犯本件有期徒刑以上之罪，
    為累犯，應依刑法第四十七條第一項之規定，加重其刑。
　(五)爰審酌被告迭經觀察、勒戒、強制戒治及有期徒刑之處遇措
　　施後，猶未能深切體認毒品危害己身之鉅，及早謀求脫離毒
  　害之道，反而於出所出監後伺機再犯，未見有何警惕及悔意
    ，自有使其接受相當時期監禁處遇以教化性情之必要，惟被
    告於本院審理時坦承犯行，犯後態度尚可，且施用毒品固戕
    害個人健康，然未侵害他人權益，犯罪手段平和，被告之智
    識程度等一切情狀，量處如主文所示之刑。
  (六)扣案白粉一包含第一級毒品海洛因（淨重○．○六公克），
    係查獲之毒品，不論屬於犯人與否，應依毒品危害防制條例
    第十八條第一項前段之規定沒收銷燬之。至扣案盛裝第一級
　　毒品海洛因之包裝袋一只，係被告所有並供盛裝及施用第一
　　級毒品海洛因所用之物，應另依刑法第三十八條第一項第二
　　款規定，併予諭知沒收。
據上論斷，應依刑事訴訟法第二百七十三條之一第一項、第二百
九十九條第一項前段，毒品危害防制條例第十條第一項、第十八
條第一項前段，刑法第十一條、第四十七條第一項、第三十八條
第一項第二款，判決如主文。
本案經檢察官甲○○到庭執行職務。
中　　華　　民　　國　　96　　年　　1 　　月　　31　　日
　　　　　　　　　刑事第十庭    法　官　陳賢德
                                    以上正本證明與原本無
異。
如不服本判決，應於收受送達後10日內向本院提出上訴書狀（應
附繕本）。
　　　　　　　　　　　　　　　　書記官  莊文茹
中　　華　　民　　國　　96　　年　　1 　　月　　31　　日
附錄論罪科刑法條：
毒品危害防制條例第十條第一項：
施用第一級毒品者，處六月以上五年以下有期徒刑。
